【裁判字號】    97,交聲,610
【裁判日期】    970630
【裁判案由】    聲明異議
【裁判全文】
臺灣彰化地方法院交通事件裁定        97年度交聲字第610 號
移送機關即
原處分機關  交通部公路總局臺中區監理所彰化監理站
異  議  人
即受處分人  甲○○
上列受處分人因違反道路交通管理處罰條例案件，對於交通部公
路總局臺中區監理所彰化監理站中華民國97年4 月7 日所為之處
分（原處分案號：彰監四字第裁64-AEW648097號）聲明異議，本
院裁定如下：
    主    文
異議駁回。
    理    由
一、按駕駛執照業經吊銷、註銷仍駕駛小型車或機器腳踏車者，
    處新臺幣（下同）6,000 元以上12,000元以下罰鍰，並當場
    禁止其駕駛；駕駛執照，應扣繳之，道路交通管理處罰條例
    第21條第1 項第4 款、第4 項定有明文。
二、原處分機關處分意旨略以：異議人即受處分人甲○○於民國
    （下同）97年4 月1 日晚上9 時45分許，駕駛車號其所有之
    8E-8335 號自小客車，行經臺北市○○路65巷口，因「駕照
    註銷仍駕車行駛」之違規行為，為警掣單舉發，原處分機關
    並依道路交通管理處罰條例第21條第1 項第4 款、第4 項規
    定，裁處受處分人9,000 元罰鍰，且扣繳駕照，於法並無不
    合等語。
三、聲明異議意旨略以：異議人即受處分人甲○○對於94年10月
    3 日，有「任意駕車跨越兩條車道行駛」之違規事實，並不
    爭執，惟稱：伊戶籍地「彰化縣伸港鄉○○村○○路42號」
    ，自921 大地震後即龜裂坍塌無人居住，故伊並未收到前開
    違規舉發通知單；且伊於96年5 月10日換發伊所有之車號8E
    -8335 號自小客車行照之際，臺北區監理所人員僅告知伊尚
    積欠94、95年間之4 筆違規罰緩未繳納，並未告知伊駕照已
    因逾期未繳罰緩而經註銷一事，仍換發有效期間至100 年8
    月11日之駕駛執照予受處分人，是受處分人係在不知情下，
    使用上開駕駛執照至97年4 月1 日被警查獲時為止，盼能撤
    銷原註銷駕照之處分及本件之處分，重新裁處、寄送上述伊
    「任意跨越兩條車道行駛」違規行為之違規舉發通知單，爰
    依法聲明異議等語。
四、經查：
（一）受處分人甲○○於97年4 月1 日晚上9 時45分許，駕駛其
      所有之車號8E-8335 號自小客車，行經臺北市○○路65巷
      口，因「駕照註銷仍駕車行駛」之違規行為，經臺北市政
      府警察局北投分局員警，以違反道路交通管理處罰條例第
      21條第1 項第4 款之規定，掣開舉發違反道路交通管理事
      件通知單，並經原處分機關援引道路交通管理處罰條例第
      21條第1 項第4 款、第4 項之規定，對受處分人裁處罰鍰
      9,000 元，且扣繳駕照，有臺北市政府警察局97 年4 月1
      日北市警交字第AEW648097 號舉發違反道路交通管理事件
      通知單影本、交通部公路總局臺中區監理所彰化監理站97
      年4 月7 日彰監四字第裁64-AEW648097號違反道路交通管
      理事件裁決書影本各1 紙在卷可稽（見本院97年度交聲字
      第610 號卷第7 、8 頁），且為受處分人所不爭執，是其
      於前揭時間、地點「駕照註銷仍駕車行駛」之違規事實，
      洵堪認定。
（二）受處分人雖稱：伊並未收到違規通知單，且於96年5 月10
      日換發汽車行照之際，臺北區監理所人員並未告知其駕照
      已因逾期未繳納罰緩而被註銷一情，仍換發有效期間至10
      0 年8 月11日之駕駛執照予其云云，惟查：受處分人最後
      換發駕照之日期為94年9 月22日，並非如受處分人所言之
      96年5 月10日，有受處分人駕照影本1 份在卷可佐（見本
      院97年度交聲字第610 號卷第29頁）；又汽車所有人或駕
      駛人應於向公路監理機關辦理汽車檢驗、各項登記或換發
      牌照、執照前，繳清其所有違反道路交通管理處罰條例條
      例第2 章、第3 章尚未結案之罰鍰，道路交通管理處罰條
      例第9 條之1 定有明文；而註銷受處分人駕照之違規案件
      （違規日期：94年10月3 日、單號：AD0000000 號），業
      已於95 年6月1 日註銷結案，有違規查詢報表1 紙在卷可
      按（見本院97年度交聲字第610 號卷第21頁），故受處分
      人於96 年5月10日赴臺北區監理所換發汽車行照時，監理
      所人員僅要求受處分人結清列管於電腦車籍、尚未繳款之
      違規案件，即可換發行照，未告知受處分人有關94年10月
      3 日註銷其駕照之違規案件及駕照已被註銷一事，衡情並
      無違法之處，有交通部公路總局中區監理所彰化監理站97
      年5 月14日中監彰字第0970010290號函、97年6 月5 日中
      監彰字第0970012171號函各1 份在卷可參（見本院97年度
      交聲字第610 號卷第20、25頁）。
（三）再受處分人之戶籍地址自82年起迄今均為「彰化縣伸港鄉
      ○○村○○路42號」，有個人基本資料查詢結果、全戶戶
      籍資料查詢結果、遷徙紀錄資料查詢結果各1 紙在卷可憑
      （見本院97年度交聲字第610 號卷第14-16 頁），前揭原
      處分機關因受處分人於94年10月3 日「任意駕車跨越兩條
      車道行駛」之違規行為，依法裁決後，向受處分人前開地
      址所為之送達行為，因未獲會晤應受送達人本人，亦無受
      領文書之同居人、受僱人或應受送達處分接收郵件人員，
      而寄存於伸港郵局之送達，有前開交通部公路總局臺中區
      監理所彰化監理站95年4 月13日彰監四字第裁64-ADO4999
      81號違反道路交通管理事件裁決書、送達證書影本各1 紙
      附卷可考（見本院97年度交聲字第610 號卷第27、28頁）
      ，於法並無不合，縱令受處分人當時並未前往領取上揭裁
      決書，仍自寄存之日起，經10日發生效力，受處分人之駕
      照因逾期未繳罰緩而經註銷之處分，於法亦無不合。綜上
      ，原處分機關所為之前開裁處，依法並無違誤，所處金額
      亦無不當，受處分人聲明異議之理由並不足採，本件異議
      為無理由，應予駁回。
五、據上論斷，應依道路交通案件處理辦法第19條，裁定如主文
    。
中    華    民    國    97    年    6     月    30    日
                           交通法庭   法  官  林秉暉
以上正本證明與原本無異。
如不服本裁定，應於裁定送達後5 日內向本院提出抗告狀 (須附
繕本)。
中    華    民    國    97    年    7     月    3     日
                                      書記官  梁高賓


司法院資訊處製作；財團法人民間司法改革基金會備份。
